---
title: "Embryos of L.saxatilis"
author: "Marina for Arina"
date: "Compiled on `r Sys.Date()`"
output: 
  html_document: 
    theme: cerulean
    toc: yes
---

```{r setup, include=FALSE}
options(width = 80, scipen = 6, digits = 3) 
library(knitr)
opts_chunk$set(
  fig.path='figures/', 
  size='footnotesize', 
  comment="#", 
  warning=FALSE, message=FALSE, 
  echo = FALSE, 
  tidy=FALSE, 
  # fig.align = "center",
  # dev=c('cairo_pdf', 'png'), 
  # fig.pos='!htb',
  dpi = 300,
  # fig.width=3.5, fig.height=3.5, # square
  # out.width='3in', 
  fig.width=8, fig.height=6, # wide
  # out.width='7in',
  cache = FALSE)
```

```{r libs-funs, echo=FALSE}
library(readxl)
library(dplyr)

library(ggplot2)
theme_set(theme_linedraw(base_size = 16))

library(car)
library(MASS)
library(pscl)

fortify_metaMDS <- function(ord, fact){
  pts <- data.frame(fact, scores(ord, display = "sites"))
  sps <- as.data.frame(scores(ord, display = "species"))
  sps$species <- rownames(sps)
  return(list(pts = pts, sps = sps, stress = ord$stress))
}

ordielipse_by <- function(ord, groups, kind = "se", conf = 0.95, draw = "none"){
  ellipses <- ordiellipse2(ord, groups, kind = kind, conf = conf, draw = draw)
  elps <- lapply(ellipses, function(x)x$xy)
  tms <- sapply(elps, nrow)
  nms <- mapply(rep, x = names(elps), times = tms, SIMPLIFY = FALSE)
  nms <- Reduce(c, nms)
  elps <- Reduce(rbind, elps)
  orde <- data.frame(nms, as.data.frame(elps))
  colnames(orde) <- c("groups", "NMDS1", "NMDS2")
  return(orde)
}

ordiellipse2 <- function (ord, groups, display = "sites", kind = c("sd", "se"), conf, draw = c("lines", "polygon", "none"), w = weights(ord, display), col = NULL, alpha = 127, show.groups, label = FALSE,  ...)
{
  weights.default <- function(object, ...) NULL
  kind <- match.arg(kind)
  draw <- match.arg(draw)
  pts <- scores(ord, display = display, ...)
  ## ordiellipse only works with 2D data (2 columns)
  pts <- as.matrix(pts)
  if (ncol(pts) > 2)
    pts <- pts[ , 1:2, drop = FALSE]
  if (ncol(pts) < 2)
    stop("ordiellipse needs two dimensions")
  w <- eval(w)
  if (length(w) == 1)
    w <- rep(1, nrow(pts))
  if (is.null(w))
    w <- rep(1, nrow(pts))
  ## make semitransparent fill
  if (draw == "polygon" && !is.null(col))
    col <- rgb(t(col2rgb(col)), alpha = alpha, maxColorValue = 255)
  if (!missing(show.groups)) {
    take <- groups %in% show.groups
    pts <- pts[take, , drop = FALSE]
    groups <- groups[take]
    w <- w[take]
  }
  out <- seq(along = groups)
  inds <- names(table(groups))
  res <- list()
  if (label)
    cntrs <- names <- NULL
  ## Remove NA scores
  kk <- complete.cases(pts)
  for (is in inds) {
    gr <- out[groups == is & kk]
    if (length(gr) > 2) {
      X <- pts[gr, ]
      W <- w[gr]
      mat <- cov.wt(X, W)
      if (kind == "se")
        mat$cov <- mat$cov/mat$n.obs
      if (missing(conf))
        t <- 1
      else t <- sqrt(qchisq(conf, 2))
      xy <- vegan:::veganCovEllipse(mat$cov, mat$center, t)
      if (draw == "lines")
        vegan:::ordiArgAbsorber(xy, FUN = lines,
                                col = if(is.null(col)) par("fg") else col,
                                ...)

      else if (draw == "polygon")
        vegan:::ordiArgAbsorber(xy[, 1], xy[, 2], col = col, FUN = polygon,
                                ...)

      if (label && draw != "none") {
        cntrs <- rbind(cntrs, mat$center)
        names <- c(names, is)
      }
      mat$scale <- t
      mat$xy <- xy   # this is the only substantive change I made
      res[[is]] <- mat
    }
  }
  if (label && draw != "none") {
    if (draw == "lines")
      vegan:::ordiArgAbsorber(cntrs[,1], cntrs[,2], labels=names, col = col,
                              FUN = text, ...)
    else
      vegan:::ordiArgAbsorber(cntrs, labels = names, col = NULL,
                              FUN = ordilabel, ...)
  }
  class(res) <- "ordiellipse"
  invisible(res)
}

```

```{r read-data}
dat_all <- read_excel("data_processed/Embryos_2017_proc.xlsx")

# Кодируем зараженных и незараженных(в т.ч. зараж. инфузориями, т.к. те не кастрируют)
dat_all$Inf_code <- ifelse(is.na(dat_all$Infection) | dat_all$Infection == "Infusoria", "Not Infected", "Infected")

# # Видовой состав в исходных данных
# with(dat_all, table(Species, Level, Site))
```

# Половой состав по точкам и горизонтам

Самцы и самки, незараженные или с инфузориями

```{r sex-ratio}
# I. Самцы и самки, убрать зараженных (оставить инфузорий).
dat_mf <- dat_all %>% filter(Species == "L.saxatilis", Inf_code == "Not Infected") %>% dplyr::select(Site:Sex, Infection, Inf_code) %>% 
# Calculate the percentages
  group_by(Site, Level, Sex) %>% 
  summarise(N_ind = n()) %>% 
  ungroup() %>%
  group_by(Site, Level) %>% 
  mutate(Percent = N_ind/sum(N_ind))

# Wilson interval in binconf funcion in Hmisc
dat_mf %>% ggplot(aes(x = Level, y = Percent, fill = Sex)) + 
  geom_bar(stat = "identity") + 
  scale_y_continuous(labels = scales::percent) +
  facet_wrap(~Site) + scale_fill_brewer(palette = "Set1")


```

# - Размер от возраста у всех по точкам и горизонтам. График. 

Самцы и самки вместе с зараженными. Про регрессию пока не думаем (Берталанффи??? Гомперц??? Линейная???)

Сравнение зараженных и незараженных

```{r size-age_all-by-infection-status}
dat_size_all <- dat_all %>% filter(Species == "L.saxatilis", !is.na(Age)) %>% dplyr::select(Site:Sex, Inf_code)

dat_size_all %>% 
  ggplot(aes(x = Age, y = Height, colour = Level, linetype = Inf_code, shape = Inf_code)) + 
  stat_summary(geom = "pointrange", fun.data = "mean_cl_boot") +
  stat_summary(geom = "line", fun.y = "mean") +
  stat_summary(geom = "point", fun.y = "mean") +
  facet_grid(Level~Site) +
  scale_color_brewer(palette = "Dark2") +
  labs(shape = "Infection", linetype = "Infection")
```

Сравнение горизонтов отдельно для зараженных и незараженных 
```{r size-age_all-by-level}
dat_size_all %>% 
  ggplot(aes(x = Age, y = Height, colour = Level, linetype = Inf_code, shape = Inf_code)) + 
  stat_summary(geom = "pointrange", fun.data = "mean_cl_boot") +
  stat_summary(geom = "line", fun.y = "mean") +
  stat_summary(geom = "point", fun.y = "mean") +
  facet_grid(Inf_code~Site) +
  scale_color_brewer(palette = "Dark2")+
  labs(shape = "Infection", linetype = "Infection")
```

Сравнение горизонтов только для незараженных

```{r size-age-uninfected-by-level}
dat_size_healthy <- dat_all %>% filter(Species == "L.saxatilis", Inf_code == "Not Infected", !is.na(Age)) %>% dplyr::select(Site:Sex)

dat_size_healthy %>% 
  ggplot(aes(x = Age, y = Height, colour = Level)) + 
  stat_summary(geom = "pointrange", fun.data = "mean_cl_boot") +
  stat_summary(geom = "line", fun.y = "mean") +
  stat_summary(geom = "point", fun.y = "mean") +
  facet_grid(.~Site) +
  scale_color_brewer(palette = "Dark2")
```

# Плодовитость от возраста по точкам (и горизонтам). График.

Потенциально плодовитые самки (старше двух лет), незараженные или с инфузориями

```{r fecundity-age}
dat_emb_all <- dat_all %>% filter(Species == "L.saxatilis", Age >= 2, Inf_code == "Not Infected") %>% dplyr::select(Site:Sex, Vel:Total, Fec)

dat_emb_all %>%
  ggplot(aes(x = Age, y = Fec, colour = Level)) + 
  stat_summary(geom = "pointrange", fun.data = "mean_cl_boot") +
  stat_summary(geom = "line", fun.y = "mean") +
  stat_summary(geom = "point", fun.y = "mean") +
  facet_grid(.~Site) +
  scale_color_brewer(palette = "Dark2") +
  labs(y = "Fecundity")
```

# Плодовитость от размера по точкам

```{r fecundity-size}
dat_emb_all %>%
  ggplot(aes(x = Height, y = Fec, colour = Level)) + 
  geom_point(alpha = 0.5, size = 3) +
  facet_grid(Level~Site) +
  geom_smooth(method = "glm", method.args = list(family = "poisson")) +
  scale_color_brewer(palette = "Dark2") +
  labs(y = "Fecundity") + theme(axis.text.x = element_text(size = 10))
```


# nMDS плодовитых самок по точкам (и горизонтам) График

Плодовитые самки (с эмбрионами), незараженные или с инфузориями.

- Исходные данные: высота раковины, число здоровых и аномальных яиц, велигеров, и эмбрионов.
- Трансформации: квадратный корень.
- Коэффициент: коэф. Брея-Куртиса.


```{r nMDS_height-norm-abnorm_sqrt_bray}
dat_emb_fec_nmds <- dat_all %>% filter(Species == "L.saxatilis", Fec > 0, Inf_code == "Not Infected") %>% dplyr::select(Site, Level, Age, Height, Egg_n:Emb_ab) %>% data.frame()

rownames(dat_emb_fec_nmds) <- 
make.unique(paste(substr(dat_emb_fec_nmds$Site, 1, 1), substr(dat_emb_fec_nmds$Level, 1, 1), dat_emb_fec_nmds$Age, sep = ""), sep = ".")

library(vegan)
ord <- metaMDS(sqrt(dat_emb_fec_nmds[, -c(1, 2)]), distance = "bray", trace = 0, autotransform = FALSE)

ord_pts <- fortify_metaMDS(ord, dat_emb_fec_nmds[, c(1, 2)])
ord_pts$pts$Categ <- interaction(ord_pts$pts$Level, ord_pts$pts$Site)

library(tidyr)
orde <- ordielipse_by(ord, groups = (ord_pts$pts$Categ), kind = "se")
orde <- orde %>% mutate(groups = as.character(groups)) %>% separate(groups, into = c("Level", "Site"), sep = "[.]", remove = FALSE)
orde$groups <- factor(orde$groups, levels = c("Lower.Abram-Mys", "Upper.Abram-Mys", "Lower.Kiberg-2", "Upper.Kiberg-2", "Lower.Yakovleva", "Upper.Yakovleva"), labels = c("Lower.Abram-Mys", "Upper.Abram-Mys", "Lower.Kiberg-2", "Upper.Kiberg-2", "Lower.Yakovleva", "Upper.Yakovleva"))




gg_ord <- ord_pts$pts %>% 
  ggplot(aes(x = NMDS1, y = NMDS2)) + 
  geom_point(size = 4, aes(shape = Site, fill = Categ)) + 
  scale_shape_manual("Location",
                     values = c("Abram-Mys" = 21, 
                                "Kiberg-2" = 24,
                                "Yakovleva" = 25),
                     labels = c("Abram-Mys",
                                "Kiberg-2",
                                "Yakovleva"),
                     guide = guide_legend(ncol = 1)) +
  # ylim(-1.3, 1.3) + xlim(-1.3, 1.4) + 
  coord_fixed() +
  scale_fill_brewer("Shore level", palette = "Paired",
                    guide = guide_legend(ncol = 1, override.aes = aes(shape=22))) +
   scale_colour_brewer("Shore level", palette = "Paired") +
  geom_path(data = orde, aes(x = NMDS1, y = NMDS2, colour = groups)) +
  theme(legend.position = "right")
gg_ord + annotate("text", x = 1, y = 0.7, 
           label = paste("Stress = ", round(ord_pts$stress, 2)), size = 5, hjust = 1)

gg_ord + facet_wrap(~Site) + labs(subtitle = paste("Stress = ", round(ord_pts$stress, 2))) +
  theme(legend.position = "bottom")
```


# Средняя плодовитость самок по точкам (и горизонтам) График

Плодовитые самки (с эмбрионами), незараженные или с инфузориями

```{r average-fecundity}
dat_emb_fec_mean <- dat_all %>% filter(Species == "L.saxatilis", Fec > 0, Inf_code == "Not Infected") %>% dplyr::select(Site:Sex, Vel:Total, Fec)

dat_emb_fec_mean %>% 
  ggplot(aes(x = Site, y = Fec, colour = Level)) +
  stat_summary(geom = "pointrange", fun.data = "mean_cl_boot",
               position = position_dodge(width = 0.3)) +
  scale_color_brewer(palette = "Dark2") + 
  labs(y = "Fecundity")
```

# Доля уродств по точкам (и горизонтам) - средняя доля уродств в расчете на самку

Плодовитые самки (с эмбрионами), незараженные или с инфузориями


```{r average-proportion-of-abvnormalities}
dat_emb_fec_afrac <- dat_all %>% filter(Species == "L.saxatilis", Fec > 0, Inf_code == "Not Infected") %>% dplyr::select(Site:Sex, Vel:Total, Fec)

dat_emb_fec_afrac %>% 
  ggplot(aes(x = Site, y = Total, colour = Level)) +
  stat_summary(geom = "pointrange", fun.data = "mean_cl_boot",
               position = position_dodge(width = 0.3)) +
  scale_color_brewer(palette = "Dark2") +
  labs(y = "Average frequency of abnormalities")
```


# Доля уродств в потомстве  по точкам и горизонтам от возраста и размера самки, и от размера потомства. - Регрессия. 

Плодовитые самки (с эмбрионами), незараженные или с инфузориями

Чтобы проверить, различается ли доля уродств в потомстве улиток из разных горизонтов и разных географических точек, хорошо бы еще учитывать возможную зависимость доли уродств от возраста и размера самок (т.е. использовать их как ковариаты в модели).

Эту зависимость нельзя смоделировать при помощи простой линейной регрессии с нормальным распределением остатков (на графике остатков отрицательные предсказанные значения, гетерогенность дисперсий).

```{r results='hide', fig.show=FALSE}
M_fec_1 <- lm(Total ~ Site * Level + Age + Height + Fec, data = dat_emb_fec_afrac)

M_fec_1_diag <- fortify(M_fec_1, dat_emb_fec_afrac)

M_fec_1_diag %>% ggplot(aes(x = .fitted, y = .stdresid)) + geom_point()
```


Поскольку значения доли эмбрионов распределены в пределах от 0 до 1, нужно использовать Beta-распределение, но есть сложность: примерно у `r mean(dat_emb_fec_afrac$Total == 0)*100`% самок нет уродов (нули в данных, а бета-распределенная случайная величина не может принимать нулевые значения), можно попробовать использовать Zero-inflated Beta-регрессию (пакет zoib, байесовская регрессия с MCMC в JAGS).

TODO: Сейчас я не готова это сделать... Но можно попробовать проверить то же самое немного другим способом: можно посмотреть не на зависимость доли уродств, а на зависимость **числа** уродств от всего того же самого (см. следующий раздел). И это сделать гораздо легче.


# Число уродов в потомстве  по точкам и горизонтам от возраста и размера самки, размера потомства. - Регрессия. 

Плодовитые самки (с эмбрионами), незараженные или с инфузориями

<!-- (Только для самок с эмбрионами, иначе perfect separation. Общая модель могла бы быть из двух: биномиальная - есть/нет потомство, пуассоновская сколько уродов). -->

Подбираем модель с пуассоновским распределением остатков и избыточным числом нулей. 

```{r results='hide', fig.show=FALSE}
dat_emb_fec_nfrac <- dat_all %>% filter(Species == "L.saxatilis", Fec > 0, Inf_code == "Not Infected") %>% mutate(Abnorm = Egg_ab + Vel_ab + Emb_ab) %>%  dplyr::select(Site:Sex, Abnorm, Fec)


M_ab_1 <- lm(Abnorm ~ Site * Level + Age + Height + Fec, data = dat_emb_fec_nfrac)

M_ab_1_diag <- fortify(M_ab_1, dat_emb_fec_nfrac)

M_ab_1_diag %>% ggplot(aes(x = .fitted, y = .stdresid)) + geom_point()

M_ab_2 <- glm(Abnorm ~ Site * Level + Age + Height + Fec, data = dat_emb_fec_nfrac, family = "poisson")

M_ab_2_diag <- fortify(M_ab_2, dat_emb_fec_nfrac)

M_ab_2_diag %>% ggplot(aes(x = .fitted, y = .stdresid)) + geom_point()


M_ab_3 <- glm.nb(Abnorm ~ Site * Level + Age + Height + Fec, data = dat_emb_fec_nfrac)

M_ab_3_diag <- fortify(M_ab_3, dat_emb_fec_nfrac)

M_ab_3_diag %>% ggplot(aes(x = .fitted, y = .stdresid)) + geom_point()

# Очень много нулей, это ZIP, отрицательные предсказания из-за них


# Поскольку нулей не очень много
# sum(dat_emb_fec_nfrac$Abnorm == 0)
# Попробуем в биномиальной части использовать только Fec как предиктор (он, наверное, самый сильный)
M_ab_4 <- zeroinfl(Abnorm ~ Site * Level + Age + Height + Fec | Fec, data = dat_emb_fec_nfrac)

summary(M_ab_4)

M_ab_5 <- zeroinfl(Abnorm ~ Site * Level + Age + Height + Fec | 1, data = dat_emb_fec_nfrac)

summary(M_ab_5)

AIC(M_ab_4, M_ab_5)

LRT <- as.numeric(2 * (logLik(M_ab_4) - logLik(M_ab_5)))
df <- length(coef(M_ab_4)) - length(coef(M_ab_5))
pchisq(LRT, df, lower.tail = FALSE)
# Модель 4 достоверно лучше, чем модель 5

plot(x = fitted(M_ab_4),
     y = resid(M_ab_4, type = "pearson"))

M_ab_6 <- zeroinfl(Abnorm ~ Site + Level + Age + Height + Fec | Fec, data = dat_emb_fec_nfrac)

summary(M_ab_6)

plot(x = fitted(M_ab_6),
     y = resid(M_ab_6, type = "pearson"))

AIC(M_ab_4, M_ab_6)

LRT <- as.numeric(2 * (logLik(M_ab_4) - logLik(M_ab_6)))
df <- length(coef(M_ab_4)) - length(coef(M_ab_6))
pchisq(LRT, df, lower.tail = FALSE)
#  выбираем более простую модель 6 без взаимодействия.

```

В биномиальной части модели (предсказывает избыточные нули) остался один предиктор - общая плодовитость (Fec), в счетной части модели (предсказывает число уродов) - достоверно влияют сайт, горизонт (взаимодействие недостоверно), возраст размер и плодовитость. 

```{r}
Anova(M_ab_6, type = 3)
```

Если посмотреть на таблицу регрессионных коэффициентов, получается, что __при прочих равных условиях__ в Киберге в exp(-0.855635) = `r exp(-0.855635)` раза меньше уродов, чем на Абрам-мысе, а в Яковлевой в exp(-0.712406) = `r exp(-0.712406)` раза меньше, чем на Абрам-мысе. Еще уродов больше в верхнем горизонте (в exp(0.533079) = `r exp(0.533079)` раза), у старых улиток (c каждым годом в exp(0.579706) = `r exp(0.579706)` раза), у мелких улиток (при уменьшении высоты раковины на мм число уродов увеличивается в exp(-0.232471) = `r exp(-0.232471)` раз). Наконец, число уродов увеличивается с увеличением размера выводка, но очень незначительно (в exp(0.006325) = `r exp(0.006325)` раза, вы будете смеяться), так что этот эффект - это шум, скорее всего

```{r}
summary(M_ab_6)
```


## DONE Предсказанные значения для разных горизонтов и локаций

### Сначала посмотрим на распределение возрастов и размеров

```{r}
SE <- function(x) sd(x, na.rm = TRUE)/sqrt(sum(!is.na(x)))

ggplot(dat_emb_fec_nfrac, aes(x = Height)) + geom_histogram(binwidth = 0.5) + facet_grid(Level ~ Site) +
  ggtitle(paste0("Average shell height ", round(mean(dat_emb_fec_nfrac$Height), 1), "\u00b1", round(SE(dat_emb_fec_nfrac$Height), 1), " mm"))

ggplot(dat_emb_fec_nfrac, aes(x = Fec)) + geom_histogram(bins = 20) + facet_grid(Level ~ Site) +
  ggtitle(paste0("Average brood size ", round(mean(dat_emb_fec_nfrac$Fec), 1), "\u00b1", round(SE(dat_emb_fec_nfrac$Fec), 1), " ind"))

ggplot(dat_emb_fec_nfrac, aes(x = Age)) + geom_histogram(binwidth = 1) + facet_grid(Level ~ Site)

unique(dat_emb_fec_nfrac$Level)
```

На графике предскажем как между точками и горизонтами меняется с возрастом число уродов в потомстве для улиток с высотой раковины 8mm, и с размером потомства 100 особей (это немного больше, чем средняя плодовитость.

Наша модель:

$Abnorm_i \sim ZIP(mu_i, P_i)$
$E(Abnorm_i)   = (1 - P_i) * \mu_i$
$var(Abnorm_i) = (1 - P_i) * (\mu_i + P_i * \mu_i^2)$
$log(\mu_i)  = Intercept + Site_{Kiberg2} + Site_{Yakovleva} + Level_{Lower} + Age_i + Height_i + BroodSize_i$
$logit(P_i) = Intercept + BroodSize_i$

### График предсказанных значений

```{r}
M_ab_6 <- zeroinfl(Abnorm ~ Site + Level + Age + Height + Fec | Fec, data = dat_emb_fec_nfrac)


library(plyr)
MyData <- ddply(dat_emb_fec_nfrac, 
                .(Site, Level), 
                summarize,
                Age = seq(min(Age), 
                              max(Age),
                              by = 0.5))
MyData$Height <- 8
MyData$Fec <- 100

MyData$Prediction <- predict(M_ab_6, newdata = MyData)

ggplot() + 
  geom_line(data = MyData, aes(x = Age, y = Prediction, colour = Level)) + 
  scale_color_brewer(palette = "Dark2") + 
  geom_jitter(width = 0.25, height = 0.5, data = dat_emb_fec_nfrac, aes(x = Age, y = Abnorm, colour = Level), alpha = 0.3) + 
  labs(y = "Abnormalities", 
       subtitle = paste0("shell height     ", unique(MyData$Height), "\nbrood size  ", unique(MyData$Fec))) +
  ylim(0, 160) +
  facet_grid(. ~ Site, scales = "free_x")
```

Про этот график важно помнить, что точки здесь - это реальные улитки РАЗНОГО размера и с РАЗНЫМ размером потомства. Если мешают, то можно вообще убрать.

Для другого размера потомства

```{r}
MyData$Height <- 8
MyData$Fec <- 200

MyData$Prediction <- predict(M_ab_6, newdata = MyData)

ggplot() + 
  geom_line(data = MyData, aes(x = Age, y = Prediction, colour = Level)) + 
  scale_color_brewer(palette = "Dark2") + 
  geom_jitter(width = 0.25, height = 0.5, data = dat_emb_fec_nfrac, aes(x = Age, y = Abnorm, colour = Level), alpha = 0.3) + 
  labs(y = "Abnormalities", 
       subtitle = paste0("shell height     ", unique(MyData$Height), "\nbrood size  ", unique(MyData$Fec))) +
  ylim(0, 160) +
  facet_grid(. ~ Site, scales = "free_x")
```


## TODO - График с доверительными интервалами предсказаний

## Зависимость числа аномалий от размера

```{r}
MyData <- ddply(dat_emb_fec_nfrac, 
                .(Site, Level, Age), 
                summarize,
                Height = seq(min(Height), max(Height),
                             length.out = 100))
MyData$Fec <- 100

MyData$Prediction <- predict(M_ab_6, newdata = MyData)

library(RColorBrewer)
ggplot() + 
  geom_line(data = MyData, aes(x = Height, y = Prediction, colour = factor(Age), group = Age), size = 3) + 
  scale_color_manual(values = colorRampPalette(brewer.pal(11, "YlOrRd"))(10)) +
  geom_jitter(width = 0.25, height = 0.5, data = dat_emb_fec_nfrac, aes(x = Height, y = Abnorm, colour = factor(Age)), alpha = 0.3) +
  labs(y = "Abnormalities", x = "Shell height, mm", colour = "Age",
       subtitle = paste0("brood size  ", unique(MyData$Fec))) +
  facet_grid(Level ~ Site)
```
И для другого размера потомства

```{r}
MyData$Fec <- 200

MyData$Prediction <- predict(M_ab_6, newdata = MyData)

ggplot() + 
  geom_line(data = MyData, aes(x = Height, y = Prediction, colour = factor(Age), group = Age), size = 3) + 
    scale_color_manual(values = colorRampPalette(brewer.pal(11, "YlOrRd"))(10)) +
  geom_jitter(width = 0.25, height = 0.5, data = dat_emb_fec_nfrac, aes(x = Height, y = Abnorm, colour = factor(Age)), alpha = 0.3) +
  labs(y = "Abnormalities", x = "Shell height, mm", colour = "Age",
       subtitle = paste0("brood size  ", unique(MyData$Fec))) +
  facet_grid(Level ~ Site)
```


```{r}
###TODO (DOES NOT WORK AS EXPECTED) ######
# #Manual calculation of everything
# beta  <- coef(M_ab_6, model = "count")
# gamma <- coef(M_ab_6, model = "zero")
# 
# Xc <- model.matrix(~ Site + Level + Age + Height + Fec, data = dat_emb_fec_nfrac)
# Xb <- model.matrix(~ Fec, data = dat_emb_fec_nfrac)
# 
# mu <- exp(Xc %*% beta)
# P  <- exp(Xb %*% gamma) / (1 + exp(Xb %*% gamma))
# 
# ExpY <- (1 - P) * mu
# VarY <- (1 - P) * (mu + P * mu^2)
# E    <- (dat_emb_fec_nfrac$Abnorm - ExpY) / sqrt(VarY)
# head(cbind(E, fitted(M_ab_6)))
####################################################
# 
# E2 <- resid(M_ab_6, type = "pearson")
# N  <- nrow(dat_emb_fec_nfrac)
# p  <- length(coef(M_ab_6))
# sum(E2^2) / (N - p)
# summary(M_ab_6)


```

